ro-RO: Caracteristici electronice ale uneltei de jucărie: Oprire automată; Capete/accesorii interschimbabile; Lumini; Acțiune motorizată/rotativă; Muzică; Clic mecanic realist; Ambreiaj de siguranță/limită de cuplu (jucărie); Efecte sonore; Vibrații; Fraze vocale; Control al volumului; Butoane/întrerupătoare funcționale; Altele
zh-TW: 玩具工具電子功能: 自動關機; 可互換鑽頭/配件; 燈光; 電動/旋轉動作; 音樂; 逼真機械卡嗒聲; 安全離合器/扭矩限制 (玩具); 音效; 震動; 語音對白; 音量控制; 可用按鈕/開關; 其他
ru: Электронные функции игрушечных инструментов: Автоматическое отключение; Сменные биты/насадки; Подсветка; Моторизованное/вращательное действие; Музыка; Реалистичные механические щелчки; Предохранительная муфта/ограничение крутящего момента (игрушка); Звуковые эффекты; Вибрация; Голосовые фразы; Регулировка громкости; Работающие кнопки/переключатели; Другое
de: Elektronische Funktionen des Spielzeugwerkzeugs: Automatische Abschaltung; Austauschbare Aufsätze/Bits; Beleuchtung; Motorisierte/rotierende Aktion; Musik; Realistisches mechanisches Klicken; Sicherheitskupplung/Drehmomentbegrenzung (Spielzeug); Soundeffekte; Vibration; Sprachsätze; Lautstärkeregelung; Funktionierende Tasten/Schalter; Sonstiges
es: Características electrónicas de la herramienta de juguete: Apagado automático; Brocas/accesorios intercambiables; Luces; Acción motorizada/giratoria; Música; Clic mecánico realista; Embrague de seguridad/límite de torque (juguete); Efectos de sonido; Vibración; Frases de voz; Control de volumen; Botones/interruptores funcionales; Otro
hu: Játék szerszám elektronikus funkciói: Automatikus kikapcsolás; Cserélhető fejek/kiegészítők; Fények; Motoros/forgó mozgás; Zene; Valósághű mechanikus kattogás; Biztonsági tengelykapcsoló/nyomatékhatároló (játék); Hangeffektek; Rezgés; Hangos kifejezések; Hangerőszabályozó; Működő gombok/kapcsolók; Egyéb
en: Toy tool electronic features: Auto shut-off; Interchangeable bits/attachments; Lights; Motorized/rotating action; Music; Realistic mechanical clicking; Safety clutch/torque limit (toy); Sound effects; Vibration; Voice phrases; Volume control; Working buttons/switches; Other
pt-PT: Características eletrónicas das ferramentas de brinquedo: Desligar automático; Brocas/acessórios intercambiáveis; Luzes; Ação motorizada/rotativa; Música; Cliques mecânicos realistas; Embraiagem de segurança/limite de binário (brinquedo); Efeitos sonoros; Vibração; Frases de voz; Controlo de volume; Botões/interruptores funcionais; Outro
sv: Elektroniska funktioner för leksaksverktyg: Automatisk avstängning; Utbytbara bits/tillbehör; Ljus; Motoriserad/roterande funktion; Musik; Realistiskt mekaniskt klickande; Säkerhetskoppling/vridmomentsgräns (leksak); Ljudeffekter; Vibration; Röstfraser; Volymkontroll; Fungerande knappar/reglage; Övrigt
el: Ηλεκτρονικά χαρακτηριστικά εργαλείου παιχνιδιού: Αυτόματη απενεργοποίηση; Εναλλάξιμες μύτες/εξαρτήματα; Φώτα; Μηχανοκίνητη/περιστροφική δράση; Μουσική; Ρεαλιστικός μηχανικός ήχος κλικ; Συμπλέκτης ασφαλείας/όριο ροπής (παιχνίδι); Ηχητικά εφέ; Δόνηση; Φωνητικές φράσεις; Έλεγχος έντασης ήχου; Λειτουργικά κουμπιά/διακόπτες; Άλλο
ko: 장난감 도구 전자식 기능: 자동 전원 차단; 교체형 비트/어태치먼트; 조명; 전동식/회전 액션; 음악; 실감 나는 기계 클릭음; 안전 클러치/토크 제한(장난감); 사운드 효과; 진동; 음성 문구; 음량 조절; 작동하는 버튼/스위치; 기타
sk-SK: Elektronické funkcie hračkárskeho náradia: Automatické vypnutie; Vymeniteľné bity/nadstavce; Svetlá; Motorizovaná/rotačná akcia; Hudba; Realistické mechanické klikanie; Bezpečnostná spojka/obmedzenie krútiaceho momentu (hračka); Zvukové efekty; Vibrácia; Hlasové frázy; Ovládanie hlasitosti; Funkčné tlačidlá/spínače; Iné
sl-SI: Elektronske lastnosti igralnega orodja: Samodejni izklop; Zamenljivi nastavki/priključki; Luči; Motorizirano/rotacijsko delovanje; Glasba; Realistično mehansko klikanje; Varnostna sklopka/omejitev navora (igrača); Zvočni učinki; Vibriranje; Glasovne fraze; Nadzor glasnosti; Delujoči gumbi/stikala; Drugo
pl: Funkcje zabawkowego narzędzia elektrycznego: Automatyczne wyłączanie; Wymienne końcówki/nasadki; Światła; Działanie z napędem/obrotowe; Muzyka; Realistyczne mechaniczne klikanie; Sprzęgło bezpieczeństwa/ograniczenie momentu obrotowego (zabawka); Efekty dźwiękowe; Wibracje; Kwestie głosowe; Regulacja głośności; Działające przyciski/przełączniki; Inne
fr: Caractéristiques électroniques de l’outil jouet: Arrêt automatique; Embouts/accessoires interchangeables; Lumières; Action motorisée/rotative; Musique; Clic mécanique réaliste; Embrayage de sécurité/limiteur de couple (jouet); Effets sonores; Vibration; Phrases vocales; Contrôle du volume; Boutons/interrupteurs fonctionnels; Autre
cs: Elektronické funkce nářadí na hraní: Automatické vypnutí; Vyměnitelné bity/nástavce; Světla; Motorizovaný/rotační pohyb; Hudba; Realistické mechanické cvakání; Bezpečnostní spojka / omezení točivého momentu (hračka); Zvukové efekty; Vibrace; Hlasové fráze; Ovládání hlasitosti; Funkční tlačítka/spínače; Jiné
pt-BR: Ferramenta de brinquedo recursos eletrônicos: Desligamento automático; Brocas/acessórios intercambiáveis; Luzes; Ação motorizada/rotativa; Música; Clique mecânico realista; Embreagem de segurança/limite de torque (brinquedo); Efeitos sonoros; Vibração; Frases de voz; Controle de volume; Botões/interruptores funcionais; Outros
fi: Lelutyökalujen elektroniset ominaisuudet: Automaattinen virrankatkaisu; Vaihdettavat kärjet/lisäosat; Valot; Moottoroitu/pyörivä toiminto; Musiikki; Realistinen mekaaninen naksahdus; Turvakytkin/vääntömomentin rajoitin (lelu); Äänitehosteet; Värinä; Äänilauseet; Äänenvoimakkuuden säätö; Toimivat painikkeet/kytkimet; Muu
tr: Oyuncak alet elektronik özellikleri: Otomatik kapanma; Değiştirilebilir uçlar/eklentiler; Işıklar; Motorlu/dönen mekanizma; Müzik; Gerçekçi mekanik tıklama; Güvenlik kavraması/tork sınırı (oyuncak); Ses efektleri; Titreşim; Sesli ifadeler; Ses seviyesi kontrolü; Çalışan düğmeler/anahtarlar; Diğer
hr-HR: Elektroničke značajke alata igračke: Automatsko isključivanje; Izmjenjivi nastavci; Svjetla; Motorizirani/rotirajući rad; Glazba; Realistično mehaničko klikanje; Sigurnosna spojka / ograničenje momenta (igračka); Zvučni efekti; Vibracija; Glasovne fraze; Kontrola glasnoće; Radni gumbi / prekidači; Ostalo
it: Caratteristiche elettroniche dello strumento giocattolo: Spegnimento automatico; Punte/accessori intercambiabili; Luci; Azione motorizzata/rotante; Musica; Scatto meccanico realistico; Frizione di sicurezza/limite di coppia (giocattolo); Effetti sonori; Vibrazione; Frasi vocali; Controllo del volume; Pulsanti/interruttori funzionanti; Altro
vi: Đặc điểm điện tử của dụng cụ đồ chơi: Tự động tắt; Các đầu mũi/phụ kiện có thể hoán đổi; Đèn; Hoạt động bằng động cơ/xoay; Âm nhạc; Tiếng click cơ học chân thực; Khớp nối an toàn/giới hạn mô-men xoắn (đồ chơi); Hiệu ứng âm thanh; Rung; Câu nói; Điều khiển âm lượng; Các nút/công tắc hoạt động được; Khác
zh-CN: 玩具工具电子功能: 自动关机; 可互换钻头/附件; 灯光; 自动/旋转动作; 音乐; 逼真的机械咔哒声; 安全离合器/扭矩限制（玩具）; 音效; 震动; 语音短语; 音量控制; 可用按钮/开关; 其他
lt-LT: Žaislinių įrankių elektroninės savybės: Automatinis išsijungimas; Keičiami antgaliai / priedai; Šviesos; Motorizuotas / besisukantis veiksmas; Muzika; Realistiškas mechaninis spragsėjimas; Apsauginė sankaba / sukimo momento ribotuvas (žaislinis); Garso efektai; Vibracija; Balso frazės; Garsumo valdymas; Veikiantys mygtukai / jungikliai; Kita
da: Elektroniske funktioner for legetøjsværktøj: Automatisk slukning; Udskiftelige bits/tilbehør; Lys; Motoriseret/roterende funktion; Musik; Realistisk mekanisk klik; Sikkerhedskobling/momentbegrænsning (legetøj); Lydeffekter; Vibration; Talte sætninger; Lydstyrkekontrol; Fungerende knapper/kontakter; Andet
ja: おもちゃの工具電子機能: オートシャットオフ; 交換可能なビット / アタッチメント; ライト; 電動 / 回転アクション; 音楽; リアルな機械的クリック音; 安全クラッチ / トルクリミット (おもちゃ用); サウンドエフェクト; 振動; 音声フレーズ; 音量調節; 機能するボタン / スイッチ; その他
nb: Elektroniske funksjoner for lekeverktøy: Automatisk avslåing; Utskiftbare bits/tilbehør; Lys; Motorisert / roterende bevegelse; Musikk; Realistisk mekanisk klikking; Sikkerhetsclutch / momentbegrensning (leketøy); Lydeffekter; Vibrasjon; Talefraser; Volumkontroll; Fungerende knapper/brytere; Annet
nl: Speelgoedgereedschap elektronische kenmerken: Automatische uitschakeling; Verwisselbare bits/opzetstukken; Verlichting; Gemotoriseerde/roterende actie; Muziek; Realistisch mechanisch geklik; Veiligheidskoppeling/koppelbegrenzing (speelgoed); Geluidseffecten; Trilling; Gesproken zinnen; Volumeregelaar; Werkende knoppen/schakelaars; Overig
bg-BG: Електронни функции на играчка инструмент: Автоматично изключване; Сменяеми накрайници / приставки; Светлини; Моторизирано / въртящо се действие; Музика; Реалистично механично щракане; Предпазен съединител / ограничител на въртящия момент (играчка); Звукови ефекти; Вибрация; Гласови фрази; Контрол на силата на звука; Работещи бутони/превключватели; Друго
th: ของเล่นเครื่องมือ คุณสมบัติทางอิเล็กทรอนิกส์: ปิดอัตโนมัติ; เปลี่ยนหัว/ส่วนประกอบติดเพิ่มได้; ไฟ; แอ็กชันแบบมอเตอร์/หมุน; เพลง; เสียงคลิกกลไกสมจริง; คลัตช์นิรภัย/จำกัดแรงบิด (ของเล่น); เอฟเฟกต์เสียง; การสั่น; วลีเสียงพูด; ปุ่มควบคุมระดับเสียง; ปุ่ม/สวิตช์ใช้งานได้จริง; อื่นๆ